Minutes et répertoires du notaire Étienne GERBAULT, 6 avril 1605 - décembre 1614 (étude II)
Archives nationales
- Minutes de Étienne GERBAULT, 1605 - décembre 1614; MC/ET/II/61 - MC/ET/II/215
  - Minutes. 1612, janvier - mai, janvier - mai 1612; MC/ET/II/75
    - Promesse par Claude Morlot, bourgeois de Paris, demeurant rue Tirechappe, à Valleran Le Conte, comédien ordinaire du roi, demeurant aux Halles, à l'hôtellerie du Heaume, acceptant pour lui et pour Jacques Mabille, comédien français, de les décharger de la somme de 93 livres qu'ils devaient à L
      Documents du Minutier central des notaires de Paris, Le théâtre professionnel à Paris, 1600-1649, étude par Alan Howe, documents analysés par Madeleine Jurgens et Alan Howe, transcriptions par Andrée Chauleur et Pierre-Yves Louis, Paris, Archives nationales, 2000, XVI-455 p.
      Transcription du texte dans: Jurgens (Madelaine); Howe (Alan) 'Le théâtre professionnel à Paris. 1600-1649.' Documents du minutier central des notaires de Paris. Paris, Centre historique des Archives nationales, 2000, p. 352
      promesse; Tirechappe (rue); Halles centrales; Morlot, Claude; Le Conte, Valleran; Mabille, Jacques; Convent, Louis; Bony, Savinien; Hardy, Alexandre; Petitjean, Sidrac II; Gasteau, Nicolas; Husson dit Longueval, Claude; Desforges, Guillaume; Trépeau, Rachel; Gracieux dit Des Loriers ou Bruscambille, Jean; acteur; acteur
    - Contrat de Mariage entre Jehan Olivet, soldat des gardes du corps du Roi, faubourg Saint-Denis, et Jehanne Choppart, veuve de Jehan Bourdon, cordonnier rue Poitevin., 19 avril 1612; MC/ET/II/75
      contrat de mariage; Saint-Denis (faubourg); Olivet, Jehan; Choppart, Jehanne; Bourdon, Jehan; cordonnier
    - Contrat d'Apprentissage pour quatre ans, au profit de Barbe Mongelet, entre Jean Vatel, maître peintre, et Madeleine Rouault, sa femme, veuve en premières noces de Dimanche Mongelet, boucher, ses parents, chez Marie Gruyer, garnisseuse de gaine, femme d'André Pacalon, maître peintre, demeurant rue du Crucifix., 27 avril 1612; MC/ET/II/75
      Documents du Minutier central concernant les peintres, sculpteurs et graveurs au XVIIe siècle (1600-1650) [études I à X, 1955 actes], par Marie-Antoinette Fleury, tome I, Paris, S.E.V.P.E.N, 1969, p. 691 (instrument de recherche imprimé dématérialisé, certaines notices sont plus détaillées dans la version intégrale accessible en ligne par la rubrique 'Autres instruments de recherche', voir contexte dans le Plan d’orientation général - Notaires de Paris, guides thématiques du Minutier).
      contrat d'apprentissage; Crucifix (rue du); Gruyer, Marie; Mongelet, Barbe; Mongelet, Dimanche; Pacalon, André; Rouault, Madeleine; Vatel, Jean; boucher; peintre
  - Minutes. 1612, juin - 24 septembre, juin - 24 septembre 1612; MC/ET/II/76
    - Vente par Nicolas Godignon, laboureur de vignes, demeurant à Clichy-la-Garenne, Marguerite Desjardins, sa famme, et Jacques de Feu, écuyer, demeurant rue des Ballets, à Jean de La Motte, violon ordinaire de la chambre du roi, demeurant rue de la Coutellerie, d'une maison, avec jardin, sise en la grand'rue de Clichy, moyennant 270 livres., 2 juin 1612; MC/ET/II/76
    - Transaction entre Jean de La Motte, violon ordinaire de la chambre du roi, demeurant rue de la Coutellerie, d'une part, Pierre Vaillant, l'aîné, laboureur de vignes à Clichy-la-Garenne, et Pierre Godignon, également laboureur de vignes audit lieu, d'autre part, réglant, en exécution d'un arrêt du parlement, les conditions suivant lesquelles La Motte jouira de la propriété de la maison acquise ce jour., 2 juin 1612; MC/ET/II/76
    - Transport par Jacques Du Vivier, maître pêcheur à verge, demeurant rue de Beauvais, et par Madeleine Mallart, sa femme, à Abraham Mallart, son frère, violon ordinaire de la reine Marguerite et maître joueur d'instruments, demeurant rue de la Heaumerie, du droit qu'elle peut avoir en la succession de Catherine Scorgeon, sa mère, veuve d'Abraham Mallart, demeurant à Saint-Michel-sur-Orge, moyennant 15 livres et payement des obsèques., 16 juin 1612; MC/ET/II/76
    - Titre-nouvel aux termes duquel Jean de La Motte, violon ordinaire de la chambre du roi, demeurant rue de la Coutellerie, promet de continuer aux religieuses de l'hôpital Saint-Anastase le versement de 4 livres de rente annuelle et perpétuelle dont est chargée sa maison de Clichy-la-Garenne., 27 juin 1612; MC/ET/II/76
    - Inventaire après décès de Françoise Finet, rue Planche Mibray, épouse de honorable homme Nicolas Desloges, maître chapelier., 19 juillet 1612; MC/ET/II/76
      inventaire après décès; Planche-Mibray (rue); Finet, Françoise; Desloges, Nicolas; fabricant d'accessoires vestimentaires
    - Contrat de Mariage entre Thomas Gressier, officier de cuisine en la maison de la Reine, à la suite de la reine, et Charlotte Tanneau, fille de Jehan Tanneau, maître racousteur en bas de soie et d'étame, rue de Montmartre., 25 juillet 1612; MC/ET/II/76
      contrat de mariage; Montmartre (rue); Gressier, Thomas; Tanneau, Charlotte; Tanneau, Jehan
    - Testament de Marie Bossu, servante rue Saint-Denis., 26 juillet 1612; MC/ET/II/76
      testament; Saint-Denis (rue); Bossu, Marie; employé de maison
    - Contrat de Mariage entre Jehan Lefebvre, tissutier rubannier rue Saint-Denis, et Marie Delamet, fille de Nicolas Delamet, marchand maître tissutier rubannier rue Saint-Denis., 5 août 1612; MC/ET/II/76
      contrat de mariage; Saint-Denis (rue); Lefebvre, Jehan; Delamet, Marie; Delamet, Nicolas; tisserand; passementier; tisserand; passementier; commerçant
    - Inventaire après décès de Paul Belamy, marchand et facteur d'instruments de musique, demeurant rue des Arcis, dressé à la requête de Marie Godeffroy, sa veuve, agissant en son nom et comme tutrice d'Alexandre, âgé de douze ans, de Marie, âgée de dix ans, de Marguerite, âgée de huit ans, de Michelle, âgée de cinq ans et de Paul Belamy, âgé de trois ans., 9 août 1612; MC/ET/II/76
      8 feuillets.
      Fol. 1 v°: mobilier, 424 livres 15 sols; fol. 3: mobilier, 144 livres; fol. 4 v°: habits du défunt, 48 livres; fol. 5: habits de la veuve, 11 livres; fol. 5 v°: linge, 12 livres; fol. 5 v°: bijoux, 33 livres; fol. 6: papiers.
      Instruments de musique et outils:
      (fol. 1 v°): 'Premierement, en la boutique de ladicte maison a esté trouvé deux vielz establyz, l'ung ayant un estau, prisez ensemble avec une scelle à la porte... 40 s.
      'Item, douze fermoirs, deux cizeaux, neuf rappes, six cousteaux, ung tornefil et deux plannes, deux vilz brequins, deux marteaux, trois rabotz de fer, deux haches, deux valletz, deux verloppes, deux rabotz de boys garnyz de leurs fers, le tout servant audict mestier et prisé ensemble... 6 l.
      'Item, cinq syes de diverses sortes et grandeurs, prisez ensemble... 30 s. 'Item, deux potz de colle de fonte, prisez ensemble... 30 s.
      'Item, ung fourneau de fer avec une poisle et trois fers à coller, prisé le tout ensemble... 60 s.
      'Item, trente-six lucz vernis, commungs, tant grands que petitz, non garnys, prisez ensemble... 90 l.
      'Item, quarente-deux mandores, aussy vernyes, communes et non garnyes de cordes ny chevilles, prisez ensemble... 30 l.
      'Item, deux douzaines d'autres mandores, montées, aussy communes, prisez ensemble... 24 l.
      'Item, six autres mandores montées, l'une de boys de la Chine, garnyes de filletz d'ivoire simple et deux de pièces rapportées, une autre de boys d'if à filletz et deux petites de cocquilles de tortues, prisez ensemble... 9 l.
      'Item, treize autres mandores de boys de cedre, garnyes de marqueterye, prisez ensemble douze livres, cy... 12 l.
      'Item, deux autres mandores, montée de boys viollet à filletz d'ivoire, garnyes de leurs estuys, prisez ensemble... 4 l.
      'Item, six estuys de mandores, prisez ensemble... 60 s.
      'Item, deux viollons de Bresse et deux viollons de Lorraine, prisez ensemble... 16 l.
      'Item, quatre autres viollons vieulx, tant petitz que grandz, prisez ensemble... 4l.
      'Item, sept poches, dont cinq neufves et deux vieilles, prisez ensemble... 4 l.
      'Item, cinq lucz, scavoir quatre de bois viollet montez, et l'autre de boys de cedre non monté, garnyz de leurs estuys, prisez ensemble... 30 l.
      'Item, huict autres lucz commungs montez, garnyz de leurs estuys, tant grandz que petitz, prisez ensemble... 35 l.
      'Item, dix lucz commungs garnyz de leurs estuys, prisez ensemble... 22 l.
      'Item, deux autres lucz en theorgue, garnyz de leurs estuys, prisez ensemble... 45 l.
      'Item, une taille, fasson de Lorraine, prisée... 100 s.
      'Item, deux vieilles tailles viollon, prisez ensemble... 4 l.
      'Item, une douzaine d'archetz tant neufz que vielz, prisez ensemble... 60 s.
      'Item, dix autres archetz de Brezil, prisez... 40 s.
      'Item, trois lucz blanz, non achevez, prisez... 4 l.
      'Item, douze corps de mandores sans table ny manches, prisez ensemble... 60 s.
      'Item, trois vielles guiternes, prisez ensemble... 15 s.
      'Item, cinq vieulx cistres, non montez, prisez ensemble... 50 s.
      'Item, trois pendores et ung luc de cocquille [de] tortue, garnyz de leurs estuys, prisez ensemble... 6 l.
      'Item, trois vieulx lucz, garny de leurs estuys, prisez ensemble... 6 l.
      'Item, une basse de violon, fasson de Lorraine, autrement escript Cremonne, estant montée avec son archet, prisée... 18 l.
      'Item, deux lucz, l'ung d'ivoire et l'autre d'ebeyne, sans archet, estant vieulx et cassez, prisez ensemble... 10 l.
      'Item, une douzaine de table de laiz, prisée... 40 s.
      'Item, quarente tables de mandores, prisez ensemble... 40 s.
      'Item, ung cent d'eclisses non assortyes de plusieurs boys, prisez... 30 s.
      'Item, treize formes de lucz, tant grandz que petitz et quatorze formes à mandores, garnyes de leurs faulces tables, trois vices et deux tables à barre, garnyz de leurs coings de vis, prisé ensemble... 4 l.
      'Tous lesdits instrumens cy-dessus estans tant en ladicte bouticque, court, sallette et chambre de ladicte maison, prisez et estimez par honnorables hommes Jacques de La Mothe et Anthoine Cheron, aussy maistres facteurs d'instrumens à Paris.
      DE LA MOTTE CHERON.'.
      'En ladicte sallette...
      'Item, cinq boistes de boys de sappin servant à mectre lesdictz instrumens de musicque, tant grandes que petites, telles quelles, prisez ensemble...
      25 s. Papiers:
      COTE 1: bail à rente par Paul Belamy et Marie Godeffroy à Marin Boutillier, maître maçon, d'une maison rue Alexandre-Langlois, devant Lenoir et Girault, le 17 décembre 1602.
      COTE 2: contrat de mariage entre Paul Belamy et Marie Godeffroy, passé devant Girault et Le Vasseur, le 9 août 1598.
      (fol. 7 v°): 'Declare en outre ladicte veufve qu'elle a ouy dire audict deffunct son mary huict ou dix jours auparavant son decez qu'il auroict baillé et mis ez mains de François (en blanc), aussy maistre facteur d'instrumens à Paris ung clavessin ou espinette, dix-huict mois sont ou environ, pour la luy vendre ou faire vendre qui peult valloir vijgt-cinq livres ou environ, mais ne scayt ladicte veufve sy le dict François (en blanc) avoict advancé quelque chose à sondict mary sur ledict clavessin.'
      Documents du Minutier central concernant l'histoire de la musique (1600-1650), par Madeleine Jurgens, tome I [études I à X, 1763 actes], Paris, Archives nationales, 1967, p. 722 (instrument de recherche imprimé dématérialisé, certaines notices sont plus détaillées dans la version intégrale accessible en ligne par la rubrique 'Autres instruments de recherche', voir contexte dans le Plan d’orientation général - Notaires de Paris, guides thématiques du Minutier).
      Belamy, Paul; Godeffroy, Marie
    - Contrat de Mariage entre Sébastien Pipelart, bourgeois de Paris rue Saint-Jacques, et Madeleine Choart, veuve de Robert Delahaye, marchand rue Saint-Germain-l'Auxerrois., 16 août 1612; MC/ET/II/76
      contrat de mariage; Saint-Jacques (rue); Saint-Germain-l'Auxerrois (rue); Pipelart, Sébastien; Choart, Madeleine; Delahaye, Robert; commerçant
    - Contrat de Mariage entre Salomon Le Page, marchand bonnetier, pont Saint-Michel, et de sa veuve, Jehanne Hourdanne., 17 août 1612; MC/ET/II/76
      inventaire après décès; Saint-Michel (pont); Le Page, Salomon; Hourdanne, Jehanne; commerçant; fabricant d'accessoires vestimentaires
    - Inventaire après décès de Geneviève Boursin, rue Place aux Veaux, épouse de Godegrand Cochegrene, maître savetier., 21 août 1612; MC/ET/II/76
      inventaire après décès; Place-aux-Veaux (rue de la); Boursin, Geneviève; Cochegrene, Godegrand; bottier
    - Contrat de Mariage entre Godegrand Cochegrene, maître savetier rue Place aux Veaux, et Catherine de Mouchy, fille de feu Martin de Mouchy, gagne-deniers, rue Place aux Veaux., 4 septembre 1612; MC/ET/II/76
      contrat de mariage; Place-aux-Veaux (rue de la); Cochegrene, Godegrand; Mouchy, Catherine de; Mouchy, Martin de; bottier; journalier
    - Testament de Anne Bordel, rue du Crucifix, veuve de Nicolas Coquatier, huissier en la prévoté de Maclou., 5 septembre 1612; MC/ET/II/76
      testament; Crucifix (rue du); Bordel, Anne; Coquatier, Nicolas; huissier de justice
    - Contrat de Mariage entre Jehan Hardy, maître layetier, rue de la Tabletterie, et Marie Auffray, fille de feu Georges Auffray, laboureur., 20 septembre 1612; MC/ET/II/76
      contrat de mariage; Tabletterie (rue de la); Hardy, Jehan; Auffray, Georges; Auffray, Marie; layetier; agriculteur
  - Minutes. 1612, 25 septembre - décembre, 25 septembre - décembre 1612; MC/ET/II/77
    - Contrat de Mariage entre Nicolas de Raveny, maître tissutier rubannier hors la porte Saint-Denis, et Mathurine Corneille, servante rue Vieille Monnaie., 29 septembre 1612; MC/ET/II/77
      contrat de mariage; Saint-Denis (faubourg); Vieille-Monnaie (rue de la); Raveny, Nicolas de; Corneille, Mathurine; tisserand; passementier; employé de maison
    - Inventaire après décès de Robert de La Haye, tailleur d'habits rue Saint-Germain l'Auxerrois, à la requête de sa veuve, Madeleine Choart., 1er octobre 1612; MC/ET/II/77
      inventaire après décès; Saint-Germain-l'Auxerrois (rue); Choart, Madeleine; Delahaye, Robert; tailleur d'habits
    - Contrat de Mariage entre Philbert Desbrosses, maître cordonnier rue des Mauvais Garçons, et Madeleine Choart, vueve de Robert Delahaye, tailleur d'habits rue Saint-Germain-l'Auxerrois., 1er octobre 1612; MC/ET/II/77
      contrat de mariage; Saint-Germain-l'Auxerrois (rue); Mauvais-Garçons (rue des); Desbrosses, Philbert; Choart, Madeleine; Delahaye, Robert; cordonnier; tailleur d'habits
    - Vente par Abraham Mallart, valet de chambre, hautbois et violon ordinaire de la reine Marguerite et maître joueur d'instruments, demeurant rue de la Heaumerie, et Michelle Portemont, sa femme, et par Geneviève Mallart, fille majeure, demeurant rue de Beauvais, à Jean Coubec, marchand, et à Germain Du Buisson, serviteur de M. de La Haye, frères, demeurant à Nauroy, d'une masure, avec cour et jardin, sise en la grande-rue dudit lieu, et de trois quartiers de terre et un quartier de vignes sis audit terroir, moyennant 120 livres., 10 octobre 1612; MC/ET/II/77
      Documents du Minutier central concernant l'histoire de la musique (1600-1650), par Madeleine Jurgens, tome I [études I à X, 1763 actes], Paris, Archives nationales, 1967, p. 263 (instrument de recherche imprimé dématérialisé, certaines notices sont plus détaillées dans la version intégrale accessible en ligne par la rubrique 'Autres instruments de recherche', voir contexte dans le Plan d’orientation général - Notaires de Paris, guides thématiques du Minutier).
    - Mise en Apprentissage par Philippe Le Roy, maître joueur d'instruments, demeurant à Noyon, de son beau-fils Luc de Bournoville, âgé de quatorze ans, fils de défunt Antoine de Bournoville, mercier à Noyon, pour six années, chez François Aulmont, maître joueur d'instruments, demeurant rue de la Pelleterie, qui promet de lui apprendre son art, de le loger et de le nourrir, sans débours de part ni d'autre., 11 octobre 1612; MC/ET/II/77
      Documents du Minutier central concernant l'histoire de la musique (1600-1650), par Madeleine Jurgens, tome I [études I à X, 1763 actes], Paris, Archives nationales, 1967, p. 327 (instrument de recherche imprimé dématérialisé, certaines notices sont plus détaillées dans la version intégrale accessible en ligne par la rubrique 'Autres instruments de recherche', voir contexte dans le Plan d’orientation général - Notaires de Paris, guides thématiques du Minutier).
    - Inventaire après décès de honorable homme Pierre Leblef, marchand bourgeois de Paris, receveur temporel du revenu de l'abbaye de Preuilly en Brie, cloître Sainte-Opportune, à la requête de sa veuve, Catherine Chauvet., 12 octobre 1612; MC/ET/II/77
      inventaire après décès; Sainte-Opportune (cloître); Leblef, Pierre; Chauvet, Catherine; commerçant
    - Inventaire après décès de honorable homme Guillaume Beaulnier, marchand mercier rue Saint-Martin, et de sa femme, Vence François., 5 novembre 1612; MC/ET/II/77
      inventaire après décès; Saint-Martin (rue); Beaulnier, Guillaume; Francois, Vence; commerçant
    - Inventaire après décès de Anne Niceron, rue Saint-Denis, épouse de honorable homme Jehan Bachelier, marchand bourgeois de Paris., 26 novembre 1612; MC/ET/II/77
      inventaire après décès; Saint-Denis (rue); Niceron, Anne; Bachelier, Jehan; commerçant
    - Inventaire après décès de Nicolas Gillot, marchand fripier rue de la Tonnellerie, à la requête de sa veuve, Gillette Gromet., 29 novembre 1612; MC/ET/II/77
      inventaire après décès; Tonnellerie (rue de la); Gillot, Nicolas; Gromet, Gillette; commerçant; brocanteur
    - Inventaire après décès de maître Etienne Chardon, prêtre habitué en l'église Saint-Jacques de la Boucherie, cloître de l'église., 3 décembre 1612; MC/ET/II/77
      inventaire après décès; Chardon, Etienne; prêtre
    - Succession de maître Jacques Regoumier, secrétaire de feue madame la duchesse de Bart, et de sa veuve, dame Marie de Rucquidort, rue Saint Jean de Beauvais., 6 décembre 1612; MC/ET/II/77
      partage; Jean-de-Beauvais (rue); Regoumier, Jacques; Rucquidort, Marie de
    - Inventaire après décès de Jehan Poilleau, sergent à verge priseur juré vendeur de biens au Châtelet, prévoté et vicomté de Paris, rue Pierre au Lart, à la requête de sa veuve, Marie Cochet., 10 décembre 1612; MC/ET/II/77
      inventaire après décès; Pierre-au-Lard (rue); Poilleau, Jehan; Cochet, Marie; auxiliaire de justice
    - Contrat de Mariage entre François Lecaron, porte manteau de l'écurie du Roi rue de l'Arbre Sec, et Catherine Gallemant, veuve de Charles Richard, archer de monsieur le grand prévot de l'Ile de France, rue des Ecouffes., 29 décembre 1612; MC/ET/II/77
      contrat de mariage; Ecouffes (rue des); Arbre-Sec (rue de l'); Lecaron, François; Gallemant, Catherine; Richard, Charles
  - Minutes. 1613, janvier - juin, janvier - juin 1613; MC/ET/II/78
    - Contrat de mariage entre Etienne Bertier, praticien à Saint-Germain-des-Près, et Marie Cochet, veuve de Jehan Poilleau, sergent à verge au Châtelet, rue Pierre au lard., 7 janvier 1613; MC/ET/II/78
      contrat de mariage; Pierre-au-Lard (rue); Saint-Germain-des-Prés (hameau); Bertier, Etienne; Cochet, Marie; Poilleau, Jehan; auxiliaire de justice; juriste
    - Inventaire après décès de Guillemette Le Fort, rue Saint-Denis, épouse de honorable homme Pierre Baudeau, bourgeois de Paris, marchand bonnetier., 16 janvier 1613; MC/ET/II/78
      inventaire après décès; Saint-Denis (rue); Le Fort, Guillemette; Baudeau, Pierre; commerçant; fabricant d'accessoires vestimentaires
    - Inventaire après décès de Edme Moyneau, maître tissutier rubannier, rue des Gravilliers, à la requête de sa veuve, Claude Nyon., 21 janvier 1613; MC/ET/II/78
      inventaire après décès; Gravilliers (rue des); Moyneau, Edme; Nyon, Claude; tisserand; passementier
    - Association de deux joueurs d'instruments pour deux années., 29 janvier 1613; MC/ET/II/78
      'Furent presens Nicolas Francisque, maistre joueur d'instrumens à Paris, y demeurant rue des Trois Mores, parroisse Sainct-Jacques, d'une part, et Noël Mosnis, aussy maistre dudict art, demeurant rue Pelleterie, de ladicte parroisse, d'aultre, lesquelz volontairement se sont associez et associent par ces presentes à l'exercice de leurdict art de joueur d'instrumens pour le temps et espace de deux ans, à commancer du jour de Pasques prochain, pendant lequel temps seront les proffictz et esmollumens qui proviendront de leurdict exercice partis entre eulx esgallement chacun par moictié, les fraiz de leurs nourriture et entretenement, despences - et loyers de la chambre et lieulx qu'ilz occupperont pendant ledict temps - prealablement prins.
      Lesquelles partyes pourront respectivement se dessister et deppartir de ladicte societté quand bon leur semblera, sans pretendre à cause de ce aucun despens, dommages et interestz d'une part ne d'aultre.
      Car ainsy etc; promectant etc; obligeant chacun en droict soy;renonceant etc.
      Faict et passé ès estudes, l'an mil six cens treize, le vingt-neufiesme janvier après midy et ont signé:
      Nicolas FRANCISQUE Noël MONIS MOUFLE (notaire) GERBAULT (notaire)
      Documents du Minutier central concernant l'histoire de la musique (1600-1650), par Madeleine Jurgens, tome I [études I à X, 1763 actes], Paris, Archives nationales, 1967, p. 366, notice n° XVI (instrument de recherche imprimé dématérialisé, certaines notices sont plus détaillées dans la version intégrale accessible en ligne par la rubrique 'Autres instruments de recherche', voir contexte dans le Plan d’orientation général - Notaires de Paris, guides thématiques du Minutier).
    - Contrat de mariage entre Nicolas Poncelet, maître tissutier rubannier rue Saint-Denis, et Françoise Saint, fille de feu Jacques Saint, marchand à Vernon sur Seine., 5 février 1613; MC/ET/II/78
      contrat de mariage; Saint-Denis (rue); Poncelet, Nicolas; Saint, Françoise; Saint, Jacques; tisserand; passementier; commerçant
    - Contrat de mariage entre Nicolas Monet, tisserand en toile rue Place aux Veaux, et Françoise Gastorge, fille de Claude Gastorge, laboureur à Montrouge., 15 février 1613; MC/ET/II/78
      contrat de mariage; Montrouge (Hauts-de-Seine); Place-aux-Veaux (rue de la); Monet, Nicolas; Gastorge, Françoise; Gastorge, Claude; tisserand; agriculteur
    - Contrat de mariage entre Guillaume Boucher, maître bourrelier rue de la Bucherie, et Jehanne Dorbec, fille de Pierre Dorbec, maître bourrelier, rue Pied de Boeuf., 18 février 1613; MC/ET/II/78
      contrat de mariage; Bûcherie (rue de la); Pied-de-Boeuf (rue du); Boucher, Guillaume; Dorbec, Jehanne; Dorbec, Pierre; sellier; commerçant; sellier
    - Testament de noble homme Thibault Hotman, bourgeois de Paris, secrétaire de feu Monsieur frère du Roi, rue de la Cossonnerie., 22 février 1613; MC/ET/II/78
      testament; Cossonnerie (rue de la); Hotman, Thibault
    - Contrat de mariage entre Antoine Charral, marchand bourgeois de Paris rue Gallande, et Marie de Gaumont, fille de Nicolas de Gaumont, marchand bourgeois de Paris rue Gallande., 27 février 1613; MC/ET/II/78
      contrat de mariage; Galande (rue); Charral, Antoine; Gaumont, Marie de; Gaumont, Nicolas de; commerçant
    - Testament de Louise Aublet, rue Troussevache, épouse de Vincent Hubert, maître passementier boutonnier., 25 mars 1613; MC/ET/II/78
      testament; Troussevache (rue); Aublet, Louise; Hubert, Vincent; passementier; tabletier
    - Contrat de mariage entre Robert Macé, maître gainier rue de la Pelleterie, et Macée Lemaistre, fille de feu Toussaints Lemaistre, laboureur rue de la Pelleterie., 27 avril 1613; MC/ET/II/78
      contrat de mariage; Pelleterie (rue de la); Mace, Robert; Lemaistre, Macée; Lemaistre, Toussaints; maroquinier; agriculteur